臺灣屏東地方法院刑事判決            100年度簡上字第165號
上  訴  人
即  被  告  黃正海
            黃英豪
            楊帆
上列上訴人因傷害案件，不服本院100 年度簡字第1201號中華民
國100 年8 月11日第一審簡易判決（聲請簡易判決處刑案號：10
0 年度偵字第4551號），提起上訴，本院管轄之第二審合議庭判
決如下：
    主  文
上訴駁回。
黃正海、黃英豪、楊帆均緩刑貳年，並各應於民國一百零一年三
月一日前向張漢南支付新台幣三萬元之損害賠償。
    事  實  及  理  由
一、本案經合議庭審理結果，認原審判決以被告黃正海、黃英豪
    、楊帆確有為共同傷害張漢南犯行，依刑法第277 條第1 項
    規定，各判處有期徒刑3 月，如易科罰金，以新台幣1,000
    元折算1 日，經核無不當，應予維持。本院認定之事實、證
    據及理由均與第一審判決所認定相同，均引用之（如附件聲
    請簡易判決處刑書、第一審刑事簡易判決書）。
二、上訴人即被告黃正海、黃英豪、楊帆雖以原判決量刑過重為
    由提起上訴，惟按關於刑之量定，係實體法上賦予法院得為
    自由裁量之事項，苟已斟酌刑法第57條各款所列情狀，而未
    逾越法定刑度，或濫用其權限，即不得任意指摘為違法（最
    高法院72年台上字第6696號、75年台上字第7033號判例意旨
    參照），且在同一犯罪事實與情節，如別無其他加重或減輕
    之原因，下級審法院量定之刑，亦無過重或失輕之不當情形
    ，則上級審法院對下級審法院之職權行使，原則上應予尊重
    （最高法院85年台上字第2446號判決意旨參照）。經查，本
    件原審簡易判決量刑所依據之刑法第277 條第1 項之傷害罪
    ，其法定刑為3 年以下有期徒刑、拘役或1,000 元以下罰金
    ，原判決審酌被告3 人與被害人張漢南僅因細故起爭執，不
    思以理性方式化解歧異，動輒以暴力相向，並造成被害人受
    傷，所為實有不該，雖渠等犯後均坦承犯行，態度尚可，惟
    始終未能與告訴人等達成和解，暨渠等犯罪動機、目的及智
    識程度等一切情狀，而為上開量刑，尚屬妥適而無過重，被
    告上訴請求撤銷改判云云，顯於法無據，應予駁回。
三、末按被告黃正海、黃英豪、楊帆犯後已深表悔悟，渠等均未
    曾因故意犯罪受有期徒刑以上刑之宣告、素行良好，有臺灣
    高等法院被告全國前案紀錄表在卷可稽，且渠等願賠償被害
    人張漢南，被害人亦願接受，本院斟酌上情，認渠等一時失
    慮而罹刑典，經此審判科刑，當知所警惕，信無再犯之虞，
    本件所宣告之刑以暫不執行為適當，爰諭知緩刑2 年，以勵
    自新，至被告黃英豪、楊帆雖表示欲分期給付賠償，惟渠等
    及被告黃正海於原審時本已與被害人達成和解，嗣未依約給
    付，自無從再獲分期利益，是為使被告黃正海、黃英豪、楊
    帆確實賠償，本院認應命渠等一次給付賠償，併依刑法第74
    條第2 項第3 款之規定命渠等於101 年3 月1 日前各別向被
    害人支付新臺幣3 萬元之損害賠償，若逾期未支付而情節重
    大者，得撤銷渠等緩刑之宣告，併此敘明。
四、被告黃正海經合法傳喚，無正當理由不到庭，爰不待其陳述
    ，逕行判決。
據上論斷，應依刑事訴訟法第455 條之1 第1 項、第3 項、第36
8 條、第371 條、第373 條，刑法第74條第1 項第1 款、第2 項
第3 款，判決如主文。
本案經檢察官邱呂凱到庭執行職務。
中    華    民    國  100     年    12    月    23    日
                  刑事第五庭    審判長法  官    林家聖
                                      法  官    劉怡孜
                                      法  官    謝濰仲
以上正本證明與原本無異。
不得上訴。
中    華    民    國  100     年    12    月    23    日
                                      書記官  粘嫦珠
附錄本案論罪科刑法條全文：
刑法第277條第1項
傷害人之身體或健康者，處3 年以下有期徒刑、拘役或1 千元以
下罰金。